臺灣桃園地方法院刑事附帶民事訴訟判決
111年度附民字第386號
原      告    張琼媖

被      告    PHAKATHONG SUNISA


上列被告因詐欺等案件（本院111年度金訴字第221號），經原告
提起附帶民事訴訟，請求損害賠償，本院於民國111年10月19日
言詞辯論終結，判決如下：
    主      文
被告應給付原告新臺幣玖萬捌仟肆佰零捌元及自民國一一一年三
月十三日起至清償日止，按週年利率百分之五計算之利息。
本判決第一項得假執行。但被告如以新臺幣玖萬捌仟肆佰零捌元
為原告預供擔保，得免為假執行。
    事實及理由
一、原告主張：被告於民國110年4月23日前某時，以不詳方式應
    允不詳詐欺者可指示詐騙被害人將款項匯入其名下中華郵政
    帳號00000000000000號帳戶（下稱被告郵局帳戶），嗣該不
    詳詐欺者於同年月22日下午2時許，以通訊軟體臉書傳訊息
    予原告，佯稱要送原告包裹禮物，惟欲領該包裹須依指示匯
    款云云，致原告陷於錯誤，於同年月23日下午1時47分許匯
    款新臺幣（下同）9萬8,408元至被告郵局帳戶，再由被告領
    出交予不詳詐欺者，致原告受有損害。爰依民法第184條第1
    項前段規定，請求被告賠償上開損失等語。並聲明：被告應
    給付原告9萬8,408元，及自刑事附帶民事訴訟起訴狀繕本送
    達翌日至清償日止，按週年利率5％計算之利息。
二、被告則以：匯至曾美麗郵局帳戶之9萬8,408元是我跟一位做
    按摩店的「妹妹」（下稱妹妹）借的，她不是我親妹妹，我
    跟她借錢目的是小吃店要周轉，還有賣樂透要兌獎給中獎者
    ，我跟妹妹借的錢已陸續用泰銖一筆一筆匯款到妹妹在泰國
    的銀行帳號還清了，我沒有做詐欺及洗錢行為，我也是被不
    詳詐欺者騙了等語，資為抗辯。並聲明：原告之訴駁回。
三、本院之判斷：
（一）按附帶民事訴訟之判決，應以刑事訴訟判決所認定之事實
      為據，刑事訴訟法第500 條前段定有明文。原告主張之上
      開事實，業經本院以111年度金訴字第221號刑事判決認定
      被告應允不詳詐欺者可指示詐騙被害人將款項匯入被告郵
      局帳戶，嗣該不詳詐欺者於同年月22日下午2時許，以通
      訊軟體臉書傳訊息予原告，佯稱要送原告包裹禮物，惟欲
      領該包裹須依指示匯款云云，致原告陷於錯誤，於同年月
      23日下午1時47分許匯款9萬8,408元至被告郵局帳戶，再
      由被告領出交予不詳詐欺者，構成刑法第339條第1項之詐
      欺取財罪及洗錢防制法第14條第1項之洗錢罪，處有期徒
      刑4 月，併科罰金4萬元在案，有本院前開刑事判決在卷
      可稽，堪信為真。因而，本件附帶民事訴訟之判決，應以
      上述刑事判決認定之事實為據。
（二）按因故意或過失，不法侵害他人之權利者，負損害賠償責
      任，民法第184條第1項前段定有明文。本件被告既以收取
      及轉交詐欺贓款之詐欺及洗錢方式，與不詳詐欺者共同不
      法侵害原告之財產權利，致原告受有9萬8,408元之損害，
      原告依民法第184條第1項前段規定請求被告賠償其所受損
      害9萬8,408元，應屬有據。
（三）復按給付無確定期限者，債務人於債權人得請求給付時，
      經其催告而未為給付，自受催告時起，負遲延責任。其經
      債權人起訴而送達訴狀，或依督促程序送達支付命令，或
      為其他相類之行為者，與催告有同一之效力；遲延之債務
      ，以支付金錢為標的者，債權人得請求依法定利率計算之
      遲延利息，民法第229 條第2 項、第233 條第1 項前段分
      別定有明文。又應付利息之債務，其利率未經約定，亦無
      法律可據者，週年利率為5 ％，亦為同法第203 條所明定
      。本件原告係依侵權行為之法律關係，請求被告負損害賠
      償之責，自屬無確定期限之債務，則原告請求被告給付自
      刑事附帶民事訴訟起訴狀繕本送達翌日即111年3月13日（
      見審附民字卷第27頁）起至清償日止，按週年利率5 ％計
      算之利息，亦屬有據。
四、綜上所述，原告依民法第184條第1項前段規定請求被告給付
    9萬8,408元，及自111年3月13日起至清償日止，按週年利率
    5％計算之利息，為有理由，應予准許。又本件判決命被告給
    付之金額未逾50萬元，爰依民事訴訟法第389 條第1 項第5 
    款之規定，依職權宣告假執行，並依民事訴訟法第392條第2
    項規定，依職權酌定相當之擔保金額，准許被告供擔保得免
    為假執行。至原告所為假執行之聲請，僅在促使法院為此職
    權之行使，本院不受其拘束，無再命原告提供擔保之必要，
    亦不另為准駁之諭知。
五、本件事證已臻明確，兩造間其餘攻擊防禦方法及舉證，經本
    院審酌後，對本件判決結果不生影響，爰不一一論述，併此
    敘明。
六、末按訴訟費用並未在刑事訴訟法第491 條準用之列，且參以
    同法第504 條第2 項、第505 條第2 項就刑事附帶民事訴訟
    移送民事庭之案件均特別規定免納裁判費用之意旨，足徵刑
    事附帶民事訴訟之當事人並無負擔訴訟費用之問題，本院自
    毋庸命當事人負擔，併此指明。
中　　華　　民　　國　　111 　年　　11　　月　 16 　　日
              刑事第十七庭    審判長法  官  張明道
                                    法  官  李思緯
                                    法  官  蕭淳尹 
以上正本證明與原本無異。
如不服本判決，非對於刑事訴訟之判決上訴時，不得上訴，並應
於判決送達後20日內向本院提出上訴狀（應附繕本）。 
                                    書記官　陳韋伃
中　　華　　民　　國　　111 　年　　11　　月　　17　　日